【裁判字號】    89,小上,120
【裁判日期】    891120
【裁判案由】    侵權行為損害賠償
【裁判全文】
臺灣板橋地方法院民事裁定  八十九年度小上字第一二○號
    上  訴  人  甲○○
    被上 訴 人  乙○○
右當事人間請求給付侵權行為損害賠償事件，上訴人對於中華民國八十九年七月十七
日本院三重簡易庭八十九年度重小字第七八八號第一審判決提起上訴，本院裁定如左
：
    主      文
上訴駁回。
上訴費用由上訴人負擔。
    理      由
一、按對於小額程序之第一審判決之上訴，非以其違背法令為理由，不得為之，民事
    訴訟法第四百三十六條之二十四第二項定有明文。依同法第四百三十六條之三十
    二第二項準用同法第四百六十八條、第四百六十九條第一款至第五款之規定，判
    決不適用法規或適用不當，為違背法令；判決有同法第四百六十九條第一款至第
    五款情形之一者，為當然違背法令。是當事人對於小額程序之第一審判決提起上
    訴，如以判決有民事訴訟法第四百六十八條規定不適用法規或適用法規不當為理
    由者，其上訴狀或理由書應有具體之指摘，並揭示該法規之條項或其內容。若係
    成文法以外之法則，應揭示該法則之旨趣。倘為司法院解釋或最高法院之判例，
    則應揭示該判解之字號或其內容。如以民事訴訟法第四百六十九條第一款至第五
    款情形為理由時，其上訴狀或理由書，應揭示合於該條款之事實。上訴狀或理由
    書如未依此項方法表明，或其所表明者，顯與上開法條規定之情形不相合時，即
    難認已對小額程序第一審判決之違背法令有具體之指摘，其上訴自難認為合法。
    又小額訴訟之當事人於第二審程序不得提出新攻擊防禦方法。民事訴訟法第第四
    百三十六條之二十八前段復定有明文。
二、本件上訴人對小額程序之第一審判決提起上訴，核其上訴狀所載之上訴理由無非
    係指稱：（一）依台北縣警察局蘆洲分局八十八年十月二十六日（八八）蘆警交
    字第二八二七九號函說明二所示，五股鄉○○○路與五工三路一一六巷口，並未
    設立號誌（按五工二路為幹線，五工三路一一六巷為支線），行駛五工三路一一
    六巷之被上訴人，駕駛自用小貨車於八十八年七月十六日十一時五十分許行經上
    述無號誌路口時，未規定暫停讓行駛五工二路之上訴人先行。（二）另依台北縣
    警察局蘆洲分局八十八年七月七日訊問筆錄，被上訴人坦承時數約四十公里，至
    路口時有減速，而上訴人車數僅二十五公里，在比對現場圖肇事地點雙方各距路
    口約四公尺，因此台灣省車輛行車事故覆議鑑定委員會之覆議鑑定內容，完全引
    用錯誤交通規則，其鑑定結果與事實不符。（三）另依上述警訊筆錄及機械動力
    原理，雙方肇事地點均距交叉路口四公尺，而被上訴人當時時速為四十公里，上
    訴人時速為二十五公里，被上訴人未理會道路交通安全規則，及漠視上訴人當時
    之行駛路權，快速衝撞上訴人右車身，係被上訴人侵犯上訴人權利云云，然其上
    訴意旨並未具體表明原審判決有何不適用法規、適用法規不當或有民事訴訟法第
    四百六十九條第一款至第五款之情形，僅係就原審取捨證據、認定事實之職權行
    使，指摘原判決不當，或提出新攻擊防禦方法，自難認對該判決之如何違背法令
    已有具體之指摘，依首揭說明，應認其上訴為不合法。
三、據上論結，本件上訴為不合法，依民事訴訟法第四百三十六條之三十二第二項、
    第四百四十四條第一項前段、第九十五條、第七十八條，裁定如主文。
中    華    民      國      八十九    年       十一     月      二十    日
                                    臺灣板橋地方法院民事第三庭
~B審判長法官  游婷麟
~B      法官  李君豪
~B      法官  白光華
右為正本係照原本作成。
本裁定不得抗告。
中    華    民      國      八十九    年       十一     月      二十    日
~B法院書記官  李錦輝


司法院資訊處製作；財團法人民間司法改革基金會備份。
